【裁判字號】    89,易,1126
【裁判日期】    900105
【裁判案由】    竊盜
【裁判全文】
臺灣嘉義地方法院刑事判決                        八十九年度易字第一一二六號
    公  訴  人  臺灣嘉義地方法院檢察署檢察官
    被      告  己○○
右列被告因竊盜案件，經檢察官提起公訴（八十九年度偵字第六六三五號），本院判
決如左：
    主  文
己○○連續夜間侵入住宅、毀越門扇竊盜，處有期徒刑捌月。
    事  實
一、己○○基於意圖為自己不法之所有並基於概括之犯意，分別於下列時、地竊盜：
  （一）民國八十九年十月九日十九時許夜間，以翻越窗戶之方式，侵入嘉義市○○
        路○段四○○號甲○○、戊○○住處，竊取甲○○所有號碼0000000
        000號行動電話一支，得手後，於同年十一月七日十九時許，以新臺幣（
        下同）五百元之代價，賣予不知情之嘉義市○○路二九一之六號電喂急救站
        負責人丁○○。
  （二）八十九年十月二十三日十九時許夜間，以翻越窗戶之方式，侵入上址甲○○
        、戊○○住處，竊取甲○○現金一萬五千元，得手後供己花用。
  （三）八十九年十月三十日十九時三十分許夜間，以翻越窗戶之方式，侵入上址甲○○、戊○○住處，竊取戊○○所有號碼0000000000號行動電話
        一支，得手後，於同年十一月二日下午，以舊機換新機之方式，賣予不知情
        之嘉義市○○路三九三號全日通通訊行負責人乙○○，得款一千元。
  （四）八十九年十一月七日十時許，以翻越窗戶之方式，侵入嘉義市○○路○段三
        八八之七號丙○○住處（侵入住宅部分未據告訴），竊得現金二百七十五元
        ，得手後供己花用。
  嗣於八十九年十一月九日十九時許，正翻越嘉義市○○路○段四○○號甲○○、戊○○之住宅時（侵入住宅部分亦未告訴），尚未著手竊盜之際，即為甲○○、戊○○發現，而為甲○○、戊○○逮捕。
二、案經嘉義市縣警察局第一分局報由臺灣嘉義地方法院檢察署檢察官偵查起訴。
    理  由
一、右揭事實，業據被告己○○坦承不諱，並供稱：是從嘉義市○○路四○○號的隔
    壁未住人之三八八號三樓之窗戶，爬入四○○號三樓，因為四○○號的窗戶未上
    鎖，就進入行竊等語。核與被害人甲○○指述：「我的住所被竊三次，第一次是
    八十九年十月九日十九時許，失竊ＳＡＧＥＭ  ＤＣ八一八牌行動電話一支（0
    000000000號），第二次於八十九年十月二十三日十九時許，失竊現金
    一萬五千元，第三次於八十九年十月三十日十九時三十分失竊ＭＯＴＯＲＯＬＡ
    行動電話一支（0000000000號）。第一、二次失竊的ＳＡＧＥＭ  Ｄ
    Ｃ八一八牌行動電話及現金一萬五千元為我所有。第三次失竊的ＭＯＴＯＲＯＬ
    Ａ行動電話為我朋友戊○○所有」等語（詳警卷第七頁）；被害人戊○○於警訊
    時指述：「第一次是八十九年十月九日十九時許，失竊行動電話一支，ＳＡＧＥ
    Ｍ牌ＤＣ八一八型行動電話，號碼0000000000號，第二次於八十九年
    十月二十三日十九時許，失竊現金一萬五千元，第三次於八十九年十月三十日十
    九時三十分失竊行動電話一支，ＭＯＴＯＲＯＬＡ牌，號碼000000000
    0號。第一、二次失竊的東西是甲○○所有。第三次失竊的東西是我所有」等語
    （詳警卷第十頁）；被害人丙○○於警訊時指述：「被竊二百七十五元」等語（
    詳警卷第十三頁背面）情節相符。又被告將所竊得之行動電話二支，先後於八十
    九年十一月二日及同月七日賣予全日通通訊行、電喂急救站之事實，亦據全日通
    通訊行負責人乙○○、電喂急救站負責人丁○○證述明確（詳警卷第十四頁至第
    十八頁）。此外並有被害報告單三紙、保管書一紙、扣押書二紙、金日通通訊銷
    貨日報表一紙在卷可佐，罪證明確，被告犯行應堪認定。
二、被告於如犯罪事實（一）、（二）犯行，係於十九時許為之；犯罪事實（三）之
    犯行，係於十九時三十分為之，依據卷附中央氣象局八十九年嘉義地區日出日沒
    時刻表所示，八十九年十月九日、十月二十三日、十月三十日之日落時間分別為
    十七時三十八分、十七時二十五分、十七時二十分，則被告上揭三次犯罪時間均
    在日沒之後，均係夜間。核被告犯罪事實（一）、（二）、（三）次所為，均係
    犯刑法第三百二十一條第一項第一款、第二款之踰越門扇、於夜間侵入住宅竊盜
    罪，其犯罪事實（四）所為，係犯同法第三百二十一條第一項第二款之踰越門扇
    竊盜罪。其先後所為四次加重竊盜犯行，時間緊接，犯罪構成要件相同，顯係基
    於概括之犯意而為，應依刑法第五十六條之規定論以踰越門扇、於夜間侵入住宅
    竊盜罪，並依法加重其刑（最高法院六十七年度第六、七次刑事庭會議決議參照
    ）。爰審酌被告年僅十九歲，竟因一時缺錢，以踰越窗戶之方式，於夜間他人侵
    入住宅、其竊盜之次數、竊得財物之價值、被害人丙○○表示不予追究、與甲○○達成和解，及其犯後坦承犯行，態度良好等一切情狀，量處如主文所示之刑。
據上論斷，應依刑事訴訟法第二百九十九條第一項前段、刑法第五十六條、第三百二
十一條第一項第一款、第二款，判決如主文。
本案經檢察官林俊良到庭執行職務
中    華    民    國      九十      年      一      月        五        日
                                      臺灣嘉義地方法院刑事第二庭
                                          法  官  張  育  彰
右正本證明與原本無異。
如不服本判決，應於判決送達後十日內向本院提出上訴狀( 應附繕本 )。
中    華    民    國      九十      年      一      月        八        日
                                          書記官  馮  澤  文
附錄法條：
刑法第三百二十一條
犯竊盜罪而有左列情形之一者，處六月以上五年以下有期徒刑：
一、於夜間侵入住宅或有人居住之建築物、船艦或隱匿其內而犯之者。
二、毀越門扇、牆垣或其他安全設備而犯之者。
三、攜帶兇器而犯之者。
四、結夥三人以上而犯之者。
五、乘火災、水災或其他災害之際而犯之者。
六、在車站或埠頭而犯之者。
前項之未遂犯罰之。


司法院資訊處製作；財團法人民間司法改革基金會備份。
